---
title: "TCC R  Notebook"
output:
  html_notebook: default
  pdf_document: default
---
# Analise exploratória: Continuação.
### Introdução.
Este  *notebook* investiga a base de dados de  propriedades acústicas *Rvoice_fix.csv*, derivada da primeira parte deste estudo. 




```{r}
#install.packages('Amelia')
#install.packages('corrplot')
#install.packages('caret')
#install.packages('ggplot2')

```

Carrega pacote com os dados usados no teste.

```{r}
library(mlbench)
library(e1071)
library(lattice)
library(Amelia)
library(corrplot)
library(caret)

datasetvoice2 = read.csv("C:\\Users\\jorge\\Desktop\\TCC\\tcc_to_git\\tcc\\baseDados\\Rvoice_fix.csv",sep=',',header=T)

#==================================================
# Mostrar dados
#==================================================
#View(head(datasetvoice))
#View(tail(datasetvoice))
#print(head(datasetvoice))




```

Verificando alguns dados.


```{r}
#datasetvoice2$X <- NULL
datasetvoice = datasetvoice2

head(datasetvoice, n=10)

```

Verifica a dimensão dos dados (linhas, colunas)

```{r}
dim(datasetvoice)
```

Verifica os tipos de dados de cada atributo método 1.

```{r}
sapply(datasetvoice, class)
```

Verifica os tipos de dados de cada atributo método 2.

```{r}
str(datasetvoice)
```

Estatística descritiva.

```{r}
summary(datasetvoice)

```
Distribuição das classes.

```{r}
y <- datasetvoice$label 
cbind(freq=table(y), percentage=prop.table(table(y))*100)
```

Desvio padrão.
```{r}
sapply(datasetvoice[,1:20], sd)
```

Skew.

```{r}
skew <- apply(datasetvoice[,1:20], 2, skewness)
print(skew)
```

Correlação.

```{r}

correlacao <- cor(datasetvoice[,1:20])
print(correlacao)
```

Histograma (univariado).


```{r fig.width = 10, fig.height = 10}
par(mfrow=c(5,4))
for(i in 1:20) {
  hist(datasetvoice[,i], main=names(datasetvoice)[i])
}
```



Gráfico de densidade (univariado).


```{r fig.width = 10, fig.height = 10}
par(mfrow=c(5,4))
for(i in 1:20) {
  plot(density(datasetvoice[,i]), main=names(datasetvoice)[i])
}
```


Boxplot e Whisker (univariado).


```{r fig.width = 10, fig.height = 10}
par(mfrow=c(5,4))
for(i in 1:20) {
  boxplot(datasetvoice[,i], main=names(datasetvoice)[i])
}
```


Gráfico de barras.

```{r fig.width = 10, fig.height = 10}
par(mfrow=c(5,4))
for(i in 1:20) {
  counts <- table(datasetvoice[,i])
  name <- names(datasetvoice)[i]
  barplot(counts, main=name)
}
```

Mapa de valores ausentes (univariado).
#
#```{r fig.width = 10, fig.height = 10}
#par(mfrow=c(1,1))
#datasetvoice(Soybean)
#missmap(Soybean, col=c("black", "grey"), legend=FALSE)
#```



Gráfico de correlação (multivariado)

```{r fig.width = 20, fig.height = 20}
correlacao <- cor(datasetvoice[,1:20])
cores <- colorRampPalette(c("red", "white", "blue"))
corrplot(correlacao, order="AOE", method="square", col=cores(20), tl.srt=45, tl.cex=0.75, tl.col="black")
corrplot(correlacao, add=TRUE, type="lower", method="number", order="AOE", col="black", diag=FALSE, tl.pos="n", cl.pos="n", number.cex=0.75)
```



Gráfico de dispersão por classe (multivariado).


```{r fig.width = 15, fig.height = 15}
pairs(label~., data=datasetvoice, col=datasetvoice$label)
```

Gr?fico de densidade por classe (multivariado).

```{r fig.width = 15, fig.height = 10}
x <- datasetvoice[,1:20]
y <- datasetvoice[,21]
scales <- list(x=list(relation="free"), y=list(relation="free"))
featurePlot(x=x, y=y, plot="density", scales=scales)
```

Boxplot por classe (multivariado)
```{r fig.width = 15, fig.height = 10}
x <- datasetvoice[,1:20]
y <- datasetvoice[,21]



featurePlot(x=x, y=y, plot="box")
```











## Fim da analise





























